臺灣士林地方法院刑事裁定
111年度聲字第756號
聲  請  人  臺灣士林地方檢察署檢察官
受  刑  人  程智賢



上列聲請人因受刑人數罪併罰有二裁判以上，聲請定其應執行之
刑（111年度執聲字第499號），本院裁定如下：
    主  文
程智賢犯如附表所示各罪，所處有期徒刑部分，應執行有期徒刑
參年貳月。
    理  由
一、聲請意旨略以：上列受刑人程智賢（下稱受刑人）因犯竊盜
    等案件，先後經判決確定如附表，應依刑法第53條、第51條
    第5款規定，定其應執行之刑，爰依刑事訴訟法第477條第1
    項聲請裁定等語。
二、按數罪併罰，有二裁判以上者，依刑法第51條之規定，定其
    應執行之刑。數罪併罰，分別宣告其罪之刑，如宣告多數有
    期徒刑者，於各刑中之最長期以上，各刑合併之刑期以下，
    定其刑期。但不得逾30年。刑法第53條、第51條第5款分別
    定有明文。又裁判確定前犯數罪者，併合處罰之。但有下列
    情形之一者，不在此限：一、得易科罰金之罪與不得易科罰
    金之罪。二、得易科罰金之罪與不得易服社會勞動之罪。三
    、得易服社會勞動之罪與不得易科罰金之罪。四、得易服社
    會勞動之罪與不得易服社會勞動之罪。前項但書情形，受刑
    人請求檢察官聲請定應執行刑者，依第51條規定定之，同法
    第50條亦有明文。次按刑事訴訟法第370條第2項、第3項，
    已針對第二審上訴案件之定應執行之刑，明定有不利益變更
    禁止原則之適用，於分屬不同案件之數罪併罰有應更定執行
    刑者，本於同為定刑裁定應為相同處理之原則，法院於裁定
    定應執行之刑時，自仍應有不利益變更禁止原則法理之考量
    ，亦即另定之執行刑，其裁量所定之刑期，不得較重於前定
    之執行刑加計後裁判宣告之刑之總和，否則即與法律秩序理
    念及法律目的之內部界限有違（最高法院103年度第14次刑
    事庭決議及93年度台非字第192號判決意旨參照）。
三、經查：
　㈠受刑人因犯如附表所示之竊盜等數罪，經臺灣臺北地方法院
    及本院分別判處如附表所示之刑，均經確定在案，且各罪之
    犯罪時間均在首先判決確定之日即附表編號2所示110年4月6
    日前，有各該裁判書、臺灣高等法院被告前案紀錄表存卷可
    憑。再者，附表編號3至11所示之罪，均為得易科罰金之罪
    ，至附表編號1至2、12至13所示之罪，為不得易科罰金之罪
    ，是本件屬刑法第50條第1項但書第1款所示之情形。茲檢察
    官依受刑人之請求聲請定其應執行之刑（參卷附臺灣士林地
    方檢察署調查受刑人是否聲請定應執行刑調查表1份），本
    院審核認聲請為正當，應予准許。
　㈡又定應執行刑，不僅攸關國家刑罰權之行使，於受刑人之權
    益亦有重大影響，除顯無必要或有急迫情形外，法院於裁定
    前，允宜予受刑人以言詞、書面或其他適當方式陳述意見之
    機會，程序保障更加周全（最高法院110年度台抗大字第489
    號大法庭裁定意旨參照）。本院業已透過書面方式向受刑人
    詢問其對本件定應執行刑之意見，有本院詢問受刑人定應執
    行刑意見調查表1件在卷可稽。
　㈢從而，本院衡酌受刑人所犯各罪之犯罪類型、行為態樣、手
    段、動機、侵害法益種類及責任非難程度，以及附表編號2
    至13所示之罪，前已由臺灣臺北地方法院定過應執行刑，而
    為整體評價後，爰定其應執行刑如主文所示。此外，數罪併
    罰中之一罪，依刑法規定得易科罰金，若因與不得易科之他
    罪併合處罰結果而不得易科罰金時，原可易科部分所處之刑
    ，自亦無庸為易科折算標準之記載（司法院大法官釋字第14
    4號及第679號解釋參照），則附表編號3至11所示之罪於原
    判決時雖為得易科罰金，但與附表編號1至2、12至13所示不
    得易科罰金之罪合併定應執行刑之結果，均已不得易科罰金
    ，爰不就所定之應執行刑諭知易科罰金之折算標準，末此敘
    明。
四、爰依刑事訴訟法第477條第1項，刑法第50條第2項、第53條
    、第51條第5款，裁定如主文。
中　　華　　民　　國　　111 　年　　7 　　月　　29　　日
                  刑事第三庭　　法  官  李東益
以上正本證明與原本無異
如不服本裁定應於送達後5日內向本院提出抗告狀
                                書記官  謝涵妮
中　　華　　民　　國　　111 　年　　7 　　月　　29　　日
附表：
編　　　　　號  1 2 3 罪　　　　　名  竊盜罪 竊盜罪 竊盜罪 宣　　告　　刑  有期徒刑7月 有期徒刑7月 有期徒刑3月 ，如易科罰金，以新臺幣1000元折算1日。 犯　罪　日　期  109年12月19日 109年11月23日 109年4月24日     偵查(自訴)機關     年　度　案　號    士林地檢110年度偵字第6260號 士林地檢109年度偵字第20219號 臺北地檢109年度偵緝字第2096號等 最　後 事實審 法　　院 士林地院 士林地院 臺北地院  案　　號 111年度審易字第25號 110年度審易字第155號 109年度簡字第3248號  判決日期 111年2月24日 110年2月24日 110年1月29日 確　定 判　決 法　　院 士林地院 士林地院 臺北地院  案　　號 111年度審易字第25號 110年度審易字第155號 109年度簡字第3248號  判決日期 111年3月29日 110年4月6日 110年4月20日  備註   士林地檢111 年度執字第2 031號 1、編號2至13所示各罪，前經臺北地院以110年度聲字第1221號裁定定應執行刑有期徒刑 2年10月確定。 2、臺北地檢110年度執更字第1164號執行。  

編　　　　　號  4 5 6 罪　　　　　名  竊盜罪 竊盜罪 竊盜罪 宣　　告　　刑  有期徒刑3月 ，如易科罰金，以新臺幣1000元折算1日。 有期徒刑3月 ，如易科罰金，以新臺幣1000元折算1日。 有期徒刑3月 ，如易科罰金，以新臺幣1000元折算1日。 犯　罪　日　期  109年4月23日 109年7月20日 109年8月29日 偵查(自訴)機關 年　度　案　號  臺北地檢109年度偵緝字第2096號等 臺北地檢109年度偵緝字第2096號等 臺北地檢109年度偵緝字第2096號等 最　後 事實審 法　　院 臺北地院 臺北地院 臺北地院  案　　號 109年度簡字第3248號 109年度簡字第3248號 109年度簡字第3248號  判決日期 110年1月29日 110年1月29日 110年1月29日 確　定 判　決 法　　院 臺北地院 臺北地院 臺北地院  案　　號 109年度簡字第3248號 109年度簡字第3248號 109年度簡字第3248號  判決日期 110年4月20日 110年4月20日 110年4月20日  備註   1、編號2至13所示各罪，前經臺北地院以110年度聲字第1221號裁定定應執行刑有期徒刑2年10月確定。 2、臺北地檢110年度執更字第1164號執行。   

編　　　　　號  7 8 9 罪　　　　　名  竊盜罪 竊盜罪 竊盜罪 宣　　告　　刑  有期徒刑3月 ，如易科罰金，以新臺幣1000元折算1日。 有期徒刑3月 ，如易科罰金，以新臺幣1000元折算1日。 有期徒刑4月 ，如易科罰金，以新臺幣1000元折算1日。 犯　罪　日　期  109年8月22日 109年8月25日 109年4月8日 偵查(自訴)機關 年　度　案　號  臺北地檢109年度偵緝字第2096號等 臺北地檢109年度偵緝字第2096號等 臺北地檢109年度偵緝字第1250號等 最　後 事實審 法　　院 臺北地院 臺北地院 臺北地院  案　　號 109年度簡字第3248號 109年度簡字第3248號 109年度審易字第1811號  判決日期 110年1月29日 110年1月29日 110年3月31日 確　定 判　決 法　　院 臺北地院 臺北地院 臺北地院  案　　號 109年度簡字第3248號 109年度簡字第3248號 109年度審易字第1811號  判決日期 110年4月20日 110年4月20日 110年5月04日  備註   1、編號2至13所示各罪，前經臺北地院以110年度聲字第1221號裁定定應執行刑有期徒刑2年10月確定。 2、臺北地檢110年度執更字第1164號執行。   

編　　　　　號  10 11 12 罪　　　　　名  竊盜罪 竊盜罪 竊盜罪 宣　　告　　刑  有期徒刑3月 ，如易科罰金，以新臺幣1000元折算1日。 有期徒刑3月 ，如易科罰金，以新臺幣1000元折算1日。 有期徒刑7月 犯　罪　日　期  109年4月14日 109年4月18日 109年7月1日 偵查(自訴)機關 年　度　案　號  臺北地檢109年度偵緝字第1250號等 臺北地檢109年度偵緝字第1250號等 臺北地檢109年度偵緝字第2099號等 最　後 事實審 法　　院 臺北地院 臺北地院 臺北地院  案　　號 109年度審易字第1811號 109年度審易字第1811號 110年度審易字第2號  判決日期 110年3月31日 110年3月31日 110年3月31日 確　定 判　決 法　　院 臺北地院 臺北地院 臺北地院  案　　號 109年度審易字第1811號 109年度審易字第1811號 110年度審易字第2號  判決日期 110年5月4日 110年5月4日 110年5月4日  備註   1、編號2至13所示各罪，前經臺北地院以110年度聲字第1221號裁定定應執行刑有期徒刑2年10月確定。 2、臺北地檢110年度執更字第1164號執行。   

編　　　　　號  13   罪　　　　　名  搶奪罪   宣　　告　　刑  有期徒刑7月   犯　罪　日　期  109年5月8日   偵查(自訴)機關 年　度　案　號  臺北地檢109年度偵字第17171號   最　後 事實審 法　　院 臺北地院    案　　號 109年度訴字第965號    判決日期 110年4月21日   確　定 判　決 法　　院 臺北地院    案　　號 109年度訴字第965號    判決日期 110年5月25日    備註   1、編號2至13所示各罪，前經臺北地院以110年度聲字第1221號裁定定應執行刑有期徒刑2年10月確定。 2、臺北地檢110年度執更字第1164號執行。